臺灣苗栗地方法院刑事判決
111年度交易字第140號
公  訴  人  臺灣苗栗地方檢察署檢察官
被      告  利辛龍


上列被告因公共危險案件，經檢察官提起公訴 （111年度偵字第
2477號），被告於本院準備程序中，就被訴之事實為有罪之陳述
，經本院告知其簡式審判程序之旨，並聽取當事人之意見，改依
簡式審判程序審理後，檢察官聲請改依協商程序而為判決，本院
判決如下：
    主  文
利辛龍駕駛動力交通工具而吐氣所含酒精濃度達每公升零點二五
毫克以上，累犯，處有期徒刑伍月，如易科罰金，以新臺幣壹仟
元折算壹日。
    事實及理由
一、犯罪事實：利辛龍於民國111年3月5日下午時間，與友人在
    苗栗縣銅鑼鄉「客屬大橋」下某處飲用啤酒後，於吐氣所含
    酒精濃度值已達每公升0.25毫克以上之際，竟於同日19時許
    ，駕駛車牌號碼000-0000號自用小客車，自前揭處所出發，
    欲返回同鄉銅鑼村2鄰弘揚3號之住處。嗣於同日19時30分許
    ，利辛龍駕車途經銅鑼鄉銅鑼村苗119縣道19.5公里彎道處
    時，因車身跨越分向限制線而逆向駛入對向車道，所駕駛自
    用小客車之左前方車身部位不慎擦撞黃俊卿所駕駛之車牌號
    碼0000-00號自用小客車左後方車身部位（無人受傷），又
    再行撞擊後方由蘇莉婷所駕駛之車牌號碼000-0000號自用小
    客車左前方保險桿部位，致使蘇莉婷受有腦震盪之傷害（過
    失傷害部分，未據告訴）。經警獲報至現場處理，並帶同利
    辛龍至警局應訊說明後，於同日19時56分許對其施以酒精濃
    度測試，結果測得吐氣所含酒精濃度值為每公升1.03毫克而
    查獲。
二、證據：除補充「被告利辛龍於本院審理中之自白」作為證據
    外，餘均引用起訴書之記載（如附件）。
三、應適用之法條：刑事訴訟法第273條之1第1項、第455條之2 
    第1項、第455條之4第2項、第455條之8、第454條第2項，刑
    法第185條之3第1項第1款、第41條第1項前段，刑法施行法
    第1條之1第1項。
四、附記事項：
　　起訴書雖稱被告在本案應構成累犯，且請本院依刑法第47條
    第1項規定加重其刑，惟檢察官就此並未具體指出證明方法
    ，依最高法院110年台上大字第5660號裁定意旨，本院自不
    予認定為累犯，附此敘明。　
五、本判決除有刑事訴訟法第455條之4第1項第1款、第2款、第4
     款、第6款、第7款所定情形之一，或違反同條第2項規定者
    外，不得上訴。如有前述例外得上訴之情形，又不服本件判
    決，得自判決送達後20日內，向本院提出上訴書狀併附理由
    ，上訴於第二審法院。
本案經檢察官莊佳瑋提起公訴，檢察官楊岳都到庭執行職務。
中　　華　　民　　國　　111 　年　　6 　　月　　23　　日
                  刑事第四庭  法  官  郭世顏
以上正本證明與原本無異。
本判決除有刑事訴訟法第455條之4第1項第1款、第2款、第4 款
、第6款、第7款所定情形之一，或違反同條第2項規定者外，不
得上訴。如有前述例外得上訴之情形，又不服本件判決，得自判
決送達後20日內，向本院提出上訴書狀併附理由，上訴於第二審
法院。
                              書記官  呂  彧
中　　華　　民　　國　　111 　年　　6 　　月　　23　　日

附錄本案所犯法條全文：
中華民國刑法第185條之3
駕駛動力交通工具而有下列情形之一者，處 3 年以下有期徒刑
，得併科 30 萬元以下罰金：
一、吐氣所含酒精濃度達每公升零點二五毫克或血液中酒精濃度
    達百分之零點零五以上。
二、有前款以外之其他情事足認服用酒類或其他相類之物，致不
    能安全駕駛。
三、服用毒品、麻醉藥品或其他相類之物，致不能安全駕駛。
因而致人於死者，處 3 年以上 10 年以下有期徒刑，得併科 2
百萬元以下罰金；致重傷者，處 1 年以上 7 年以下有期徒刑，
得併科 1 百萬元以下罰金。
曾犯本條或陸海空軍刑法第 54 條之罪，經有罪判決確定或經緩
起訴處分確定，於十年內再犯第 1 項之罪因而致人於死者，處
無期徒刑或 5 年以上有期徒刑，得併科 3 百萬元以下罰金；致
重傷者，處 3 年以上 10 年以下有期徒刑，得併科 2 百萬元以
下罰金。

附件：
臺灣苗栗地方檢察署檢察官起訴書
                                     111年度偵字第2477號
　　被　　　告　利辛龍　
上列被告因公共危險案件，業經偵查終結，認應提起公訴，茲將
犯罪事實及證據並所犯法條分敘如下：
　　　　犯罪事實
一、利辛龍曾因2犯酒後駕車之公共危險案件，經臺灣苗栗地方
    法院以108年度苗交簡字第1189號判決判處有期徒刑4月確定
    ，並於民國109年2月26日易科罰金執行完畢。詎其猶不知悛
    改，於111年3月5日下午時間，與友人在苗栗縣銅鑼鄉「客
    屬大橋」下某處飲用啤酒後，於吐氣所含酒精濃度值已達每
    公升0.25毫克以上之際，竟於同日19時許，駕駛車牌號碼00
    0-0000號自用小客車，自前揭處所出發，欲返回同鄉銅鑼村
    2鄰弘揚3號之住處。嗣於同日19時30分許，利辛龍駕車途經
    銅鑼鄉銅鑼村苗119縣道19.5公里彎道處時，因車身跨越分
    向限制線而逆向駛入對向車道，所駕駛自用小客車之左前方
    車身部位不慎擦撞黃俊卿所駕駛之車牌號碼0000-00號自用
    小客車左後方車身部位（無人受傷），又再行撞擊後方由蘇
    莉婷所駕駛之車牌號碼000-0000號自用小客車左前方保險桿
    部位，致使蘇莉婷受有腦震盪之傷害（過失傷害部分，未據
    告訴）。經警獲報至現場處理，並帶同利辛龍至警局應訊說
    明後，於同日19時56分許對其施以酒精濃度測試，結果測得
    吐氣所含酒精濃度值為每公升1.03毫克而查獲。
二、案經苗栗縣警察局苗栗分局報告偵辦。
　　　　證據並所犯法條
一、證據清單臚列如下：
編號 證　　 據　　 名　　 稱 待　　　證　　　事　　　實 1 被告利辛龍於警詢及本署偵訊時之自白。 證明被告坦承全部犯罪事實。 2 證人黃俊卿於警詢中之證述。 證明本件道路交通事故發生經過歷程。 3 證人蘇莉婷於警詢時之證述。 證明本件道路交通事故發生經過歷程。 4 酒精濃度測試單1紙。 證明被告飲酒後駕車肇事，且其吐氣所含酒精濃度值為每公升1.03毫克之事實。 5 財團法人台灣商品檢測驗證中心呼氣酒精測試器檢定合格證書影本1份（儀器器號：A181017）。 證明對被告施以吐氣酒精濃度測試之該酒精測試器經檢驗合格之事實。 6 執勤警員職務報告1份（製作者：苗栗縣警察局苗栗分局銅鑼分駐所警員黃盈星）。 證明本件查獲被告飲酒後駕車肇事之經過歷程。 7 ①道路交通事故現場圖及道路交通事故調查報告表㈠㈡各1份。 ②事發現場暨車損照片共22張。 證明本件被告飲酒後駕車肇事之經過歷程暨現時場景。 8 苗栗縣警察局舉發違反道路交通管理事件通知單影本1份。 證明被告飲酒後駕車肇事之事實。 
二、核被告所為，係犯刑法第185條之3第1項第1款之公共危險罪
    嫌。又被告有如犯罪事實欄所述之公共危險前科犯行，有刑
    案資料查註紀錄表1份附卷可稽，其於有期徒刑易科罰金執
    行完畢後，5年以內故意再犯本件有期徒刑以上之罪，請依
    刑法第47條第1項之規定論以累犯，並加重其刑。
三、依刑事訴訟法第251條第1項提起公訴。
　　此　致
臺灣苗栗地方法院
中　　華　　民　　國　 111　　年　　3 　　月　　30　　日
　　　　　　　　　　　　　    檢  察  官  莊佳瑋
本件證明與原本無異　
中　　華　　民　　國　 111　　年　　4 　　月　　1 　　日
                              書  記  官  林琬儒